Tatiane Leocadio

do Trabalho



Rua Irene nº 187 Parque dos Camargos-Barueri



(11) 9.4229-7841 (11) 2680-7155



tatyleofe@gmail.com

REFERENCIAS

Nome: Raquel Augusta de Faria

Felipe

Empresa: BBM Logística Cargo: Gerente de Filial Tel: (19) 997843079

Email:

raquel.felipe@bbmlogistica.com.

Nome: Leandro Pardinho Empresa Transpanorama

Transportes

Cargo: Gerente de SESMET

Tel: (44) 91036306

Email:

leandro.pardinho@transpanoram

a.com.br



OBJETIVO:

Atividade desenvolvida na área de Segurança do Trabalho, com experiência na inspeção de ambientes, identificação de variáveis para controle de doenças ocupacionais, realização de ações educativas e desenvolvimento de campanhas de prevenção de acidentes, atuando com foco na garantia da saúde e bem-estar dos colaboradores.

FORMAÇÃO

2013 - CURSO TÉCNICO EM SEGURANÇA DO TRABALHO INSTITUTO TÉCNICO DE BARUERI/REGISTRO MTE

EXPERIÊNCIA PROFISSIONAL

TRANSPANORAMA TRANSPORTES LTDA

Cargo: Técnica em Segurança do Trabalho

Ministrar treinamentos internos e integração de Segurança aos novos colaboradores. Acompanhar perícias e fiscalizações do ministério do trabalho e órgãos público.Fazer cumprir as Normas

2019 - 2020(São Paulo) Regulamentadoras, acompanhando a evolução de acordo com seus temas. Realizar inspeções de segurança nas bases quanto a observância no cumprimento das normas internas de segurança; Participações em programas em auditorias internas de certificações do SASSMAQ, ISO 9001, Sistema de Gestão da Segurança Viária ISO 39001. Realização de teste de bafômetro nas bases. Fiscalizar e instruir os colaboradores internos em relação às normas de segurança e prevenção de acidentes do trabalho. Sinalização, fiscalização e orientação ao uso de EPI (Equipamento de Proteção Individual) dos colaboradores. Participar das reuniões e apoiar a CIPA em questões técnicas, em especial na elaboração do Mapa de Risco e realização da SIPAT.

QUALIFICAÇÕES

- Brigada de Incêndio LS FIRE);
- CIPA- NR05 (Sest Senat);
- NR 20- Segurança e

Saúde no Trabalho

com Inflamáveis e

Combustíveis 20h e

24h;

- •NR 35- Trabalho em Altura:
- Responsabilidade Social, Meio Ambiente, Saúde e Segurança Viária;
- Qualificação em Logística (Escola Argos);
- Técnicas como falar em publico (Pró Rh);
- Qualidade nos Produtos e Serviços (Sest Senat);
- Educação Ambiental (Sest Senat);
- Saúde e Segurança do Trabalhador no Transporte de Cargas (Sest Senat)
- Fundamentos da Ergonomia (Seste Senat)
- Disturbio do Sono(Sest Senat)
- Motivação no Ambiente de Trabalho (Sest Senat)
- SDC Sistema Consult de Direção-(Consult)
- Indução para motoristas (Consult)
- Olho Vivo na Estrada (Sest Senat)

2016 – 2019 (São Paulo)

BBM LOGÍSTICA LTDA

Cargo: Assistente em Segurança do Trabalho Atuação no transporte de Produtos Químicos, orientar os colaboradores sobre sistema de segurança do trabalho, investigando riscos e causas de acidentes, analisando planos de prevenção. Inspecionar locais, instalações e equipamentos da empresa e determinar fatores de riscos de acidentes.

Propor normas e dispositivos de segurança, sugerindo eventuais modificações nos equipamentos e instalações e verificando sua observância, para prevenir acidentes. Inspecionar os postos de combate a incêndios, examinando as mangueiras, hidrantes, extintores e equipamentos de proteção contra incêndios. Comunicar os resultados de suas inspeções, elaborando relatórios. Investigar acidentes ocorridos, examinando as condições da ocorrência, para identificar suas causas e propor as providências cabíveis. Intermediar junto aos serviços médico e social da instituição, visando facilitar o atendimento necessário aos acidentados.

Registrar irregularidades e elaborar estatísticas de acidentes. Treinar os

funcionários da empresa sobre normas de segurança, combate à incêndios e demais medidas de prevenção de acidentes. Divulgar a política da segurança no trabalho, preparando instruções e orientando o desenvolvimento sobre hábitos de prevenção de acidentes.

HABILIDADES INTERPESSOAIS

Organização;

Comunicação;

Colaboração;

Liderança;

Trabalho em equipe;

Ética;

Criatividade:

Flexibilidade.

ALPHALIFE ASSESSORIA OCUPACIONAL

Cargo: Recepcionista

Controle do acesso e acolhida dos pacientes, profissionais e fornecedores à clínica; Orientação sobre os procedimentos iniciais, informação sobre horários e tempo de espera, sinalização dos locais de atendimento, banheiro e copa; Manter-se disponível para prestar qualquer esclarecimento ou solucionar dúvidas; Chegar sempre antes do horário de funcionamento, fazer reunião com o profissional todos os dias e preparar o que for necessário para o atendimento. Estar sempre atenta e ser solicita e atenciosa com todos, garantindo um bom fluxo de atendimento e informações com maior agilidade.

(Barueri/ SP) N

2014 - 2016

2001 - 2013

(Barueri/SP)

CONDOMÍNIO CENTRO COMERCIAL ALPHAVILLE

Cargo: Porteira

Controle de entrada e saída de veículos, atendimento ao cliente e condôminos, caixa, cobrança de estacionamento, comunicação via rádio. Trabalhei 10 meses como auxiliar administrativo atuando na área de atendimento ao cliente, no atendimento preferencial, telefônico, presencial e via email, esclarecimentos de dúvidas, resoluções de problemas (cancelamentos, atualizando cadastro dos clientes).